臺灣士林地方法院民事裁定
111年度消債清字第86號
債  務  人  王賓崑  
代  理  人  葉力豪律師
上列債務人聲請清算事件，本院裁定如下：
    主  文
債務人應於本裁定送達後20日內，補提如附件所示文件及資料到
院。
    理  由
一、按債務人不能清償債務或有不能清償之虞者，得依本條例所
    定更生或清算程序，清理其債務；消費者債務清理條例（下
    稱消債條例）第3條定有明文。又債務人聲請清算時，所提
    出之財產及收入狀況說明書，應表明下列事項，並提出證明
    文件：㈠財產目錄，並其性質及所在地；㈡最近五年是否從事
    營業活動及平均每月營業額；㈢收入及必要支出之數額、原
    因及種類；㈣依法應受債務人扶養之人；債務人就前項第3款
    必要支出所表明之數額，與第64條之2第1項、第2項規定之
    必要生活費用數額相符者，毋庸記載其原因、種類及提出證
    明文件；未逾該必要生活費用數額，經債務人釋明無須負擔
    必要支出一部或全部者，亦同；此觀消債條例第81條第4項
    、第5項、第43條第7項規定自明。而聲請清算不合程式或不
    備其他要件者，法院應以裁定駁回之，但其情形可以補正者
    ，法院應定期間先命補正；法院裁定開始清算程序前，得依
    職權訊問債務人、債權人及其他關係人，並得定期命債務人
    據實報告清算聲請前二年內財產變動之狀況；債務人違反前
    項報告義務者，法院得駁回清算之聲請；消債條例第8條、
    第82條復有明定。
二、查本件債務人具狀聲請清算，漏未提出如附件所示文件及資
    料到院，爰定期命補正，如逾期未補正，則駁回其聲請。
中　　華　　民　　國　　111 　年　　10　　月　　18　　日
                  民事第三庭  法　官　陳菊珍
以上正本係照原本作成。
本件裁定不得抗告。
中　　華　　民　　國　　111 　年　　10　　月　　18　　日
                              書記官　曹永瑄
1.陳明債務人現是否仍任職於天廈公寓大廈管理維護股份有限公
  司？工作地點及工作內容各為何？並提出每月工作收入明細（
  應含薪資、津貼、加班費、年終及三節獎金等）。並應提出自
  民國109年9月起迄今之薪資單（須由雇主出具）、薪資轉帳證
  明或其他相關證明文件（已提出部分免附）。
2.提出財團法人金融聯合徵信中心當事人綜合信用報告（PLR1）
  。
3.提出債務人所有在郵局、金融機構及「電子支付」機構開立之
  存款帳戶（含外幣帳戶）、證券帳戶（集保帳戶）自109年9月
  起迄今之存摺封面及內頁影本（須附完整內頁資料並補登存摺
  至「本裁定送達日之後」）。
4.說明債務人現居住於何處？如為租賃，應提出租賃契約影本。
  並說明房屋坪數、所有居住成員、如何分擔租金及相關居住費
  用；如非租賃，該房屋為何人所有？與債務人之關係為何？另
  應提出該房屋之第一類登記謄本。又如該居住處所非戶籍所在
  地，並應說明戶籍地之房屋為何人所有？與債務人之關係為何
  ？另應提出該戶籍地房屋之第一類登記謄本。
5.說明債務人是否定期領取社會補助（救助或津貼）、租金補助
  、年金給付或保險給付？若是，其領取週期為何？每次領取金
  額若干元？並應提出相關證明文件。若未申請，或雖申請惟不
  符資格，應說明未申請或不符資格之原因。
6.提出以債務人為要保人之商業保險契約書（含人壽保險、年金
  保險、投資型保險），並說明投保內容、是否辦理保單質借、
  現有保單價值準備金、每月支出保險費之金額（併提出繳費收
  據或轉帳證明）。
7.提出「中華民國人壽保險商業同業公會投保查詢單」。
8.說明債務人是否有投資基金、期貨、ETF等各項金融商品？如
  有，請提出該商品現在價值之資料。
9.提出臺灣集中保管結算所股份有限公司出具之債務人保管帳戶
  客戶餘額表、客戶存券異動明細表、投資人往來清算交割銀行
  明細資料表、集保戶往來參加人明細資料表。
10.說明債務人先前曾經法院執行，其執行結果為何？並提出相
   關證明文件。
11.說明債務人每月入不敷出，則其他支出生活費用之金錢來源
   為何人？並應提出相關證明文件。
12.說明聲請清算前2年內是否曾領取資遣費、勞保失業給付及金
   額。
13.提出債務人父親最新全戶戶籍謄本（「記事欄勿省略」）、
   債務人之家族系統表（應含子女、配偶、父母及全部兄弟姐
   妹）。
14.如債務人需負擔子女之扶養費，請說明下列事項或提出下列
   資料：
 ⑴說明債務人配偶每月收入狀況、如何分擔子女扶養費用，及實
   際支出之扶養費，並提出債務人配偶109至110年度之綜合所
   得稅各類所得資料清單及最新財產歸屬資料清單、勞工保險
   被保險人投保資料表。
 ⑵說明債務人之子王貫佑實際居住處所為何？其是否定期領取社
   會補助（救助或津貼）、年金給付或保險給付？若是，其領
   取週期為何？每次領取金額若干元？並提出相關證明文件。
   若未申請，或雖申請惟不符資格，應說明未申請或不符資格
   之原因。
15.如債務人需負擔父母之扶養費，請說明下列事項或提出下列 
   資料：
 ⑴提出債務人父母之所有扶養義務人（即其子女）之收入證明文
   件（最近2 年之綜合所得稅各類所得資料清單及最新財產歸
   屬資料清單、薪水帳戶存摺或薪資單影本），並說明其等收
   入狀況，如何分擔扶養費用，及實際支出之扶養費，若未支
   出，應釋明其未能支出之正當理由。
 ⑵提出債務人父母109至110年度之綜合所得稅各類所得資料清單
   及最新財產歸屬資料清單、勞工保險被保險人投保資料表。
 ⑶說明債務人父母之實際居住地址、每月收入狀況、於何時退休
   、是否領取社會補助（救助或津貼）、退休金、老年年金、
   勞保老年給付等及其金額，並提出相關證明文件。若曾領取1
   次請領之退休金或勞保老年給付，併說明資金流向。
16.說明債務人109至110年度均自永豐餘投資控股股份有限公司
   受有營利所得之原因為何？是否有其他財產未為陳報？